# Aanwezigen

* Ron Obbens
* Albert Vlug
* Guido van 't Noordende
* Marc Smits
* Leo van der Lubben (Voorzitter)
* Sergej van Middendorp (Facilitator)
* Vincent van der Berg 
* Steven van der Vegt (Facilitator, Notulist)

## Afwezigen
* Ceylan Toksoz
* Marcel Heldoorn
* Johan
* Lex Pater
* Eric Koppelaar
* Erik Zwarter
* Peter Jansen

# Opening
15:09

# Verslag vorige bijeenkomst

De kwaliteit van het verslag wordt gewaardeerd. Vastgesteld.

# Actielijst

# Notitie werkwijze requirements
Opmerkingen van Vincent is verwerkt. Die van Guido wordt ook meegenomen.
De 80/20 verhouding in acht genomen, gaan we uit van goede samenwerking tussen architectuur werkgroep zodat we ook niet te grondig in de eerste iteratie hoeven te werken.
Sergej: Wij als facilitators onderschrijven het iteratief werken. Kan ook gedurende de gehele IZA periode. Maar we willen wel graag de controversiele issues hier graag bespreken.
Denk aan de ogenschijnlijke tegenstellingen privacy tov werkbaarheid, korte tov langetermijn etc.
Ron is het daar mee eens.

Guido: Wie zitten er in de architectuurgroep? Zit er overlap in?
Albert, Vincent en Ron zitten in beide groepen.
Verder zitten er in de groep: Pieter van Gemeren, Bram Wesselo, Wout Slakhorst en Wouter Tesink.
Guido is gerustgesteld dat punten ook informeel kunnen worden overgedragen. Inderdaad graag ook de controversiele punten bespreken. Vooral omdat we daar nu al over aan het praten zijn.
Niet de punten als subset doorgeven, maar zoveel mogelijk als geheel, vooral ook de dingen die invloed hebben op de architectuur.
Guido: De requirements lijst heeft momenteel nog geen status, zolang we hier samen nog niet helemaal over uit zijn. We moeten wel werken naar een gevalideerde lijst en gaan hier in deze werkgroep wel door om daar te komen?
Ron: ja, dat proces gaan we netjes aflopen, maar we kunnen wel alvast beginnen met de architectuur werkgroep.

Marc: Ik zie ook een kans, omdat als we hier tegen iets aanlopen, kunnen we dat opschrijven en hopen dat de architectuur werkgroep met praktische oplossingen kunnen komen.
Ron: dat hoop ik ook.
Leo: laten we de notitie hierbij dan vaststellen. Dan uploaden we hem op Github.

# Notitie Marc Smits, combinatie van requirements

Sergej: voorstel om die te behandelen in het proces van de requirements. Terug gaan naar de onderliggende behoefte en dan zonder meteen functional-requirements proberen te bevatten.
Guido: Lex mist, is dat een probleem?
Sergej: voelen we ons daar confortabel bij? Zijn de mensen in deze meeting die dat perspectief kan vertegenwoordigen?
Albert: lijkt het niet handig en wil dit graag met Lex er bij om dubbele discussies te voorkomen.
Leo stelt voor om wel door te gaan, maar met niet-controversiele punten.

## Bezetting en de mogelijkheid om dingen te bespreken

Sergej: hoe zorgen we er voor dat iedereen de volgende keer wel is? 
Hoe zorgen we dat iedereen de volgende keer wel is, gezien we graag de controversiele punten willen bespreken. VWS gaat dit rondje doen.
Vraag: Zou de commitment hoger als we het 1 keer in de 2 weken doen?
Vincent, dit heeft vaak niet met commitment te maken, maar gewoon met pech door een overlappende afspaak.
Steven: frequentie naar beneden kan conflicteren met de snelheid waarmee de architectuurgroep aan de gang kan. Laten we proberen onzelf niet te blokkeren om bij afwezigheid punten niet te bespreken.
Ron: Eens en mensen kunnen altijd in een volgende meeting daar nog eens over hebben.

Guido: schrijftelijk dingen kunnen aanleveren kan ook erg helpen. NEN proces als voorbeeld.
Guido: Achter de opmerkingen van o.a. Peter Jansen lijken verstopte requirements te zitten en Guido wil die graag explicieter proberen te maken.

Albert: volgende week vrijdag, kunnen er 3 mensen niet. De 19e is de NVZ dag, daar zullen mensen ook niet kunnen. Voor de komende vrijdagen krijgen we dus niet snel een goede bezetting. Wat we vandaag kunnen doen: de punten van VWS. Daarmee krijgen we zonder controversiele punten misschien wel de punten voor elkaar.

De meeting van 16 april past niet. Het wordt lastig om te vinden.
5 April kunnen de aanwezigen in deze vergadering wel.
8 april kunnen Albert en Sergej niet.

Albert wil graag gemailed worden op zijn prosophia e-mailadres. Hij neemt daarvoor contact op met Ceylan.
Vincent: ik ga nu van de geplande meetings uit, als ze niet doorgaan, graag opschonen.

# Aan de slag met requirments
Zie hiervoor het [project board](https://github.com/orgs/minvws/projects/48/views/2?sortedBy%5Bdirection%5D=asc&sortedBy%5BcolumnId%5D=Status)

# Samenwerken op Github

Guido heeft de behoefte om overzicht te krijgen en te kunnen reageren op requirements en de tekst daarvan. Mist functionaliteit zoals comments in een Google doc.

We gaan een "bezwaar" label aanbrengen. Vraag aan de deelnemers om bij de opgestelde requirements te beoordelen. Deze punten met bezwaar krijgen extra tijd. Die zonder bezwaar zullen we allemaal doorlopen met als doel ze op "beoordeeld" te zetten.

# WVTTK
Geen punten

# Sluiting
16:55

# Actiepunten

* VWS: Rondje maken of mensen er de volgende keer wel zijn?
* Ceylan: Datumprikker sturen en afspraken opschonen.
* Steven: Requirements omzetten in issues
* Steven: "bezwaar" label aanmaken.
* Allen: Beoordelen van de requirements en eventueel op "bezwaar" zetten
