# Aanwezig
* ROn Obbens
* Marc Hoekstra
* Steven van der Vegt
* Pascal van der Hall
* Guido van 't Noordeinde
* Lex Pater
* Johan Snijders
* Albert Vlug
* Marc Smits
* Vincent van den Berg
  
# Afwezig
* Ceylan Toksoz
* Marcel Heidoorn

# Opening
Ron zal vandaag voorzitten in afwezigheid van Ceylan.

Guido: de laatste versie van categorisering requirements staat nog niet in Github, wel een oudere versie. Dat is wel handig voor de werkgroep Architectuur. We spreken af deze te vervangen en het te benoemen naar versie 1.0

# Notulen
Geen op- of aanmerkingen.

# Mededeling

## Scenario 1 en 2
De lijst is besproken in de werkgroep Architectuur afgelopen maandag. Dit leverde wel wat discussie op. Daar hebben we afgesproken dat we de lijst van de eerste 20 requirements bespreken aanstaande donderdag. Daarvoor hebben partijen nog goed naar de requirements gekeken. Lex en Johan hebben nog input geleverd op de verschillende requirements op basis van comments van de werkgroep Architectuur. Lex geeft daarbij aan alleen nog maar de eerste 10 gedaan te hebben, de andere moet hij nog doen.
Op donderdag heeft de werkgroep Architectuur afgesproken eerst de requirements door te nemen en te bespreken en dan integraal met een vraag en/of voorstel terug te komen naar de werkgroep requirement. Op dit moment zijn er daarom geen directe vragen vanuit de werkgroep Archictuur. 
Een deel van de werkgroepenleden vragen zich toch af of dat procesvoorstel goed gaat werken. Ze hebben het prettig ervaren om deze week gelijk terugkoppeling te kunnen geven op vragen en willen graag naar een illiteratief proces. 
Johan geeft aan dat hij het juist wel prettig is als de discussie en vragen gestructureerd worden zodat we ook als werkgroep kunnen reageren.

Ron onderstreept dat het nog steeds een itteratief proces zal zijn, de werkgroep Architectuur heeft alleen nu even tijd nodig om alles tot zich te nemen en hun vragen te formuleren. Indien er vragen zijn dat worden die plenair verzameld en plenair voorgelegd aan de andere werkgroep.
De werkgroep onderschrijft deze aanpak. 

## Scenario 3 en 4
Vorige keer is besproken dat Guido en Marc een keer uitgenodigd worden in de werkgroep Architectuur. Ron stelt voor dat gesprek eerst te voeren, daarna terug te koppelen aan de werkgroep Requirement en pas daarna met die scenario's Requirements op te pakken. 
De werkgroep onderschrijft deze aanpak.

## Vervolg
Wat doen we vandaag gezien de stand van zaken en procesvoorstel van de werkgroep Architectuur? Omdat met deze voorstellen voor de requirements uit de verschillende scenario's een procesvoorstel ligt
Bovenstaande procesvoorstellen roept wel de vraag op  wat we met nieuwe requirements doen? Of spreken we een freeze af in afwachting van een eerste voorstel van de Architectuur-werkgroep?
We komen overeen even te wachten op het eerste voorstel van de werkgroep Architectuur voordat we allerlei requirements opstellen en bespreken. Eventuele nieuwe requirements kunnen wel in Github opgevoerd worden voor latere bespreking. Voor nu bespreken we wel requirement 105

# Aan de slag
Requirement 105 wordt besproken.

Ron stemt af met VZVZ of de vraag alleen ging over de internationale standaarden of dat er nog een functionele vraag achter zat mbt het ophalen van toestemmingen

# Vervolg werkgroepen
We spreken dat we de volgende bijeenkomst plannen als we een datum hebben waarop de werkgroep Architectuur een eerste overzicht heeft van vragen en voorstellen. Daarna zal er een tweewekelijks afspraak gepland worden voor het illiteratief proces.

# Wvvttk
Geen opmerkingen
